臺灣雲林地方法院民事裁定
109年度亡字第6號
聲  請  人  陳泱丞  

代  理  人  陳英    
上列聲請人聲請死亡宣告事件，本院裁定如下：
    主      文
宣告陳鍾金鑾（女、民國00年00月00日出生、身分證統一編號：
Z000000000號、最後住所：雲林縣○○鄉○○村○○0號）於中華民國
七十四年七月十五日下午十二時死亡。
聲請程序費用新臺幣壹仟元由陳鍾金鑾之遺產負擔。
    事實及理由
一、本件聲請意旨略以：聲請人陳泱丞為失蹤人陳鍾金鑾（女、
    民國00年00月00日出生、最後住所：雲林縣○○鄉○○村○○0號
    ）之三子，失蹤人於民國67年7月15日因失智走失失蹤後，
    迄今已逾42年，爰依民法第8條及家事事件法第154 條、第1
    56條之規定，請求宣告失蹤人陳鍾金鑾死亡等語。
二、按失蹤人失蹤滿10年後，法院得因利害關係人之聲請，為死
    亡之宣告。失蹤人為70歲以上者，得於失蹤滿5年後，為死
    亡之宣告。失蹤人為遭遇特別災難者，得於失蹤滿3年後，
    為死亡之宣告，此觀民國71年1月4日修正前民法第8條定有
    明文。上開法條於71年1月4日修正為：「失蹤人失蹤滿7年
    後，法院得因利害關係人或檢察官之聲請，為死亡之宣告。
    失蹤人為80歲以上者，得於失蹤滿3年後，為死亡之宣告。
    失蹤人為遭遇特別災難者，得於特別災難終了滿1年後，為
    死亡之宣告」。又修正之民法總則第8條之規定，於民法總
    則施行後修正前失蹤者，亦適用之。但於民法總則修正前，
    其情形已合於修正前民法總則第8 條之規定者，不在此限，
    此觀民法總則施行法第3條第3項亦有明文規定。本件失蹤事
    件發生於民法總則施行後修正前即67年7月15日，計至77年7
    月15日失蹤始滿10年，依上揭規定，尚非於民國71年1月4日
    修正前相對人失蹤情形已合於修正前民法第8條之規定，自
    應適用修正後之民法第8條規定。 
三、次按失蹤人失蹤滿7年後，法院得因利害關係人或檢察官之
    聲請，為死亡之宣告；失蹤人為80歲以上者，得於失蹤滿3
    年後，為死亡之宣告；受死亡宣告者，以判決內所確定死亡
    之時，推定其為死亡；前項死亡之時，應為前條各項所定期
    間最後日終止之時，但有反證者，不在此限，修正後民法第
    8條第1項、第2項、第9條第1項、第2項分別定有明文。
四、經查，聲請人主張之事實，業據其提出失蹤人陳鍾金鑾及其
    全部子女之戶籍謄本、三親等親屬系統表、雲林縣警察局斗
    南分局古坑分駐所失蹤人口報案資料等件為證，復核與證人
    即失蹤人陳鍾金鑾之三女陳蕉、四女陳英到庭所述相符，並
    經本院公示催告屬實。而失蹤人於本件公示催告期間內，未
    見有人陳報失蹤人之生死，亦經上開證人到庭陳述明確，是
    足信聲請人之主張屬實，為有理由，應予淮許。而失蹤人陳
    鍾金鑾係於67年7月15日因失智走失失蹤，即應以該日為失
    蹤人失蹤之日為宜，從而，失蹤人陳鍾金鑾既係於67年7月1
    5日失蹤，依前揭規定，計至74年7月15日失蹤屆滿7年，自
    應推定其於是日下午12時為死亡之時，爰宣告如主文所示。
五、依家事事件法第154條第3 項，裁定如主文。　　　　
中　　華　　民　　國　 110　　年　　3 　　月　  4 　　日
                    家事法庭  法  官  黃瑞井   
以上正本係照原本作成。
如不服本裁定應於送達後10日內向本院提出抗告狀，並繳納抗告
費新臺幣1,000 元。
中　　華　　民　　國　 110　　年　　3 　　月　　4 　　日
                              書記官  顏錦清